【裁判字號】    97,抗,328
【裁判日期】    971124
【裁判案由】    給付保險金
【裁判全文】
臺灣高等法院高雄分院民事裁定           97年度抗字第328號
抗  告  人  宏泰人壽保險股份有限公司
法定代理人  甲○○
上列抗告人與相對人丙○○○、丁○○、乙○○間請求給付保險
金事件，抗告人聲請更正判決，對於中華民國97年10月9 日臺灣
高雄地方法院96年度保險字第39號裁定提起抗告，本院裁定如下
：
    主  文
抗告駁回。
抗告訴訟費用由抗告人負擔。
    理  由
一、本件抗告意旨略以：抗告人與相對人就原法院96年度保險字
    第39號請求給付保險金事件，抗告人和富邦人壽保險股份有
    限公司、新光產物保險股份有限公司、富邦產物保險股份有
    限公司、法商法國巴黎產物保險股份有限公司臺灣分公司，
    均為共同被告，相對人請求抗告人應給付之金額為新臺幣（
    下同）500 萬元，占本案訴訟標的金額之24.39%，乃原法院
    於97年9 月3 日96年度保險字第39號判決竟命抗告人負擔40
    % 之訴訟費用，此與抗告人敗訴之比例不符，而有違民事訴
    訟法第85條第1 項但書規定。雖抗告人對之聲請更正判決，
    然原法院遽予裁定駁回，顯有違誤，為此提起抗告，求予廢
    棄原裁定云云。
二、按判決如有誤寫、誤算或其他類此之顯然錯誤者，法院固得
    隨時更正之。惟其所謂顯然錯誤者，乃指判決中所表示者與
    法院本來之意思顯然不符者而言（最高法院18年聲字第307
    號判例參照），另按民事訴訟法第85條第1 項有關共同訴訟
    人，按其人數，平均分擔訴訟費用。但共同訴訟人於訴訟之
    利害關係顯有差異者，法院得酌量其利害關係之比例，命分
    別負擔之規定，則指受訴法院於裁判時得審酌各共同訴訟人
    不同利害而分別為訴訟費用之諭知而言。從而，受訴法院於
    裁判時，審究兩造應負擔何比例之訴訟費用後，即非判決之
    顯然錯誤，而於更正判決時所得予以審究者。抗告人對之如
    有不服，自應另循上訴之途徑為之，始為適法。是原裁定駁
    回抗告人所為更正判決之聲請，核無不合。抗告意旨指摘原
    裁定不當，求予廢棄，另為適法之裁判，即為無理由，應予
    駁回。
三、據上論結，本件抗告為無理由，依民事訴訟法第495 條之1
    第1項、第449條第1項、第95條、第78條，裁定如主文。
中    華    民    國    97    年    11    月    24    日
                              民事第三庭
                                  審判長法官  吳登輝
                                  法      官  鄭月霞
                                  法      官  李炫德
以上正本證明與原本無異。
如不服本裁定應於送達後10日內向本院提出再抗告狀 (並按他造
當事人之人數附繕本)， 並繳納再抗告費新臺幣1,000 元。再為
抗告應以適用法規顯有錯誤為理由，並經本院之許可，該許可以
原裁定所涉及之法律見解具有原則上之重要性者為限，並委任律
師為代理人。
抗告人之配偶、三親等內之血親、二親等內之姻親，或抗告人為
法人、中央或地方機關時，其所屬專任人員具有律師資格並經法
院認適當者，亦得為第三審代理人。抗告人或其法定代理人具有
律師資格者及前項情形，應於提起抗告或委任時釋明之。
中    華    民    國    97    年    11    月    24    日
                                  書  記  官  張明賢
                                                      Q


司法院資訊處製作；財團法人民間司法改革基金會備份。
